臺灣板橋地方法院刑事判決　　　　　　　　　　　　九十一年度易字第一八二四號
　　公　訴　人　臺灣板橋地方法院檢察署檢察官
　　被　　　告　乙○○
右列被告因竊盜案件，經檢察官提起公訴 (九十一年度偵字第一０七三七號），本院
判決如左：
    主  文
乙○○連續攜帶兇器竊盜，累犯，處有期徒刑捌月。
    事  實
一、乙○○有多次竊盜犯行，最後一次於民國八十七年間因竊盜案件，經本院判處有
    期徒刑五月確定，嗣於八十八年八月二十九日執行完畢，猶不知悔改，意圖為自
    己不法之所有，基於概括之犯意，連續於九十一年六月十三日晚上九時三十分許
    ，在台北縣中和市○○街三十號前停車場內，攜帶其向他人借得之客觀上可供兇
    器使用之螺絲起子乙把，見甲○○所有之車號ＯＹ─九一一三號自用小客車未上
    鎖，遂直接竊取車內之新台幣（下同）六元、錄音帶乙捲；旋又至同市○○街四
    十號前，以前開螺絲起子撬開丁○○所有之車號七Ｂ─一七九九號自用小客車車
    門門鎖，著手入內行竊，惟因無法開啟車門而未遂；其又以同一方法，撬開丙○○所有車號三Ｌ─四六一號營業小客車車門門鎖，入內行竊之際，因觸動警報器
    ，乙○○急於逃離，誤將前開竊得之錄音帶乙捲遺落在該車內。旋於當日晚上十
    時二十分許，在台北縣中和市○○街與大勇街口為警查獲，並扣得螺絲起子乙把
    。
二、案經台北縣政府警察局中和分局報請台灣板橋地方法院檢察署檢察官偵查起訴。
    理  由
一、訊據被告乙○○坦承持螺絲起子一把竊取甲○○所有之車號ＯＹ─九一一三號自
    用小客車內新台幣（下同）六元、錄音帶乙捲，及以螺絲起子撬開丙○○所有車
    號三Ｌ─四六一號營業小客車車門門鎖行竊未遂之事實，惟矢口否認有持螺絲起
    子行竊丁○○所有之車號七Ｂ─一七九九號自用小客車之犯行，辯稱：伊記得沒
    有去撬第二輛車門云云。經查，被告行竊右揭三輛車輛之事實，業據被告於警訊
    及初次偵查中坦承不諱，核與被害人甲○○、丁○○、丙○○於警訊指述之情形
    相符。此外，並有扣案之螺絲起子乙把、贓物領據乙紙在卷可稽。被告所辯，無
    非事後飾卸之詞，不足採信。本件事證明確，被告犯行堪以認定。
二、核被告乙○○所為，係犯刑法第三百二十一條第一項第三款加重竊盜罪之既遂及
    未遂犯。被告多次竊盜既未遂犯行，時間緊接，所犯係構成要件相同之罪名，顯
    係基於概括犯意為之，應依連續犯之規定論以既遂一罪，並加重其刑。又被告曾
    於八十七年間因竊盜案，經本院判處有期徒刑五月確定，甫於八十八年八月二十
    九日執行完畢，有臺灣高等法院檢察署刑案資料查註紀錄表在卷可稽，其於五年
    內再犯本件有期徒刑以上之罪，應依累犯規定遞加重其刑。爰審酌被告犯罪之動
    機、目的、手段，及其品行、生活狀況、智識程度、犯罪所生之損害，及犯罪後
    態度等一切情狀，量處如主文所之刑。至扣案之螺絲起子乙把，被告否認為其所
    有，辯稱係向修車廠借得，因無證據證明為被告所有，爰不另為沒收之宣告。
三、至於公訴人另認被告涉有刑法第三百五十四條之毀損罪云云。按該毀損罪係屬告
    訴乃論之罪，刑法第三百五十七條定有明文。又告訴乃論之罪，未經告訴，應諭
    知不受理之判決，刑事訴訟法第三百零三條第三款定有明文。經查，本件毀損車
    輛之被害人丁○○、丙○○均未提出毀損罪之告訴。是以該部分原應為不受理判
    決，惟公訴人認此部分與前開論罪科刑部分有牽連犯關係，為裁判上一罪，爰不
    另為不受理之諭知。
據上論斷，應依刑事訴訟法第二百九十九條第一項前段、刑法第三百二十一條第一項
第三款、第五十六條、第四十七條，判決如主文。
本案經檢察官張瑞娟到庭執行職務。
中      華      民      國    九十一    年      七      月    二十三    日
                                    臺灣板橋地方法院刑事第二庭
                                        法  官  黃  惠  瑛
右正本證明與原本無異。
如不服本判決，應於判決送達後十日內，向本院提出上訴狀。
                                        書記官  孫  治  華
中      華      民      國    九十一    年      七      月    二十三    日
附錄本案論罪科刑法條全文：
刑法第三百二十一條
犯竊盜罪而有左列情形之一者，處六月以上五年以下有期徒刑：
一、於夜間侵入住宅或有人居住之建築物、船艦或隱匿其內而犯之者。
二、毀越門扇、牆垣或其他安全設備而犯之者。
三、攜帶兇器而犯之者。
四、結夥三人以上而犯之者。
五、乘火災、水災或其他災害之際而犯之者。
六、在車站或埠頭而犯之者。
前項之未遂犯罰之。
